臺灣橋頭地方法院民事判決
109年度訴字第885號
原      告  張美玉  
訴訟代理人  張蓉成律師(法扶律師) 
被      告  祿陽建設有限公司

法定代理人  林丹淇  
訴訟代理人  鄭方穎律師
            蘇文斌律師
            郭子誠律師
            許婉慧律師
上列當事人間請求損害賠償事件，本院於民國111年6月8日言詞
辯論終結，判決如下：
    主  文
原告之訴及假執行之聲請均駁回。
訴訟費用由原告負擔。
    事實及理由
一、原告主張：原告於民國106年12月間向被告購買門牌號碼高
    雄市○○區○○路000號0樓房屋，即「○○○」建案0樓A0戶（下稱
    系爭房屋），約定總價金為新臺幣（下同）532萬元，原告
    已付訖全部價金，兩造並於107年2月間完成交屋。惟原告於
    107年2月間遷入系爭房屋後，發覺浴室有異味，經向被告反
    應，由被告修繕數次仍未解決。被告所交付系爭房屋有因施
    工不當，導致浴室管線散發異味之瑕疵，欠缺通常效用，導
    致減少價值106萬元，原告依民法第359條規定請求減少價金
    ，並依民法第179條規定，請求被告返還價金106萬元等語。
    並聲明：被告應給付原告106萬元，及自起訴狀繕本送達翌
    日起至清償日止，按年息5%計算之利息。
二、被告則以：系爭房屋並無被告施工不當之瑕疵，浴室發出異
    味係因原告怠於清潔總存水彎所致，且原告減少價金之形成
    權已罹於除斥期間等語，資為抗辯。並聲明：原告之訴駁回
    。
三、兩造不爭執之事項：
　㈠原告於106 年12月間向被告購買系爭房屋。約定總價金為532
    萬元，原告已付訖全部價金，兩造並於107年2月間完成交屋
    。
  ㈡系爭房屋為兩房一廳一衛房型。
  ㈢被告曾於107年間，徵詢有異味之「○○○」建案住戶登記，並
    由被告派工勘查及處理。其中原告於107年2至4月間，向被
    告反應浴室內異味，被告於107年4月30日、107年5月9日、1
    07年6月15日派工至系爭房屋處理。
  ㈣因前項處理結果兩造未達成共識，兩造曾於107年8月6日、10
    8年6月4日至高雄市仁武區調解委員會進行調解，及於108年
    12月4日至高雄市政府消費者服務中心商議，惟仍未達成共
    識。
四、本件之爭點：
    系爭房屋有無「因被告施工不當，導致浴室發出臭味」之瑕
    疵？原告依民法第359條規定請求減少價金，並依民法第179
    條規定，請求被告返還106萬元，是否有據？
五、本院之判斷：
  ㈠按買受人應按物之性質，依通常程序從速檢查其所受領之物
    。如發見有應由出賣人負擔保責任之瑕疵時，應即通知出賣
    人；買賣因物有瑕疵，而出賣人依前五條之規定，應負擔保
    之責者，買受人得解除其契約或請求減少其價金；買受人因
    物有瑕疵，而得解除契約或請求減少給付價金者，解除權或
    請求權，於買受人依第356條規定為通知後6個月間不行使，
    或自物之交付起經過5年而消滅。前項關於6個月期間之規定
    ，於出賣人故意不告知瑕疵者不適用之，民法第356條第1項
    、第359條前段、第365條第1項、第2項定有明文。
  ㈡經查，依兩造不爭執事項㈠、㈢所載，及證人鄭○○於本院證稱
    ：我也是「○○○」建案住戶，我有一次與兩造去高雄市仁武
    區調解委員會調解，是為了跟被告反應浴廁有臭味問題，當
    天原告有提到若被告無法改善浴廁臭味問題，一坪減少幾萬
    元，具體金額我忘記了等語（見本院卷第164頁），且兩造
    不爭執證人鄭○○參與上開調解之日期為108年6月4日（見本
    院卷第237頁至第238頁），可知原告於107年2至4月間通知
    被告系爭房屋有浴廁發出臭味之瑕疵後，遲至108年6月4日
    始行使民法第359條所定之減少價金請求權，行使權利之時
    點距被告受告知瑕疵之時，顯已逾6個月，原告之瑕疵擔保
    減少價金請求權，業因罹於6個月之除斥期間而消滅，故此
    ，原告依民法第359條規定，請求減少價金，並依民法第179
    條規定，請求被告返還已受領價金之不當得利106萬元，即
    屬無據。
  ㈢原告雖主張其於107年6月28日、8月6日與被告進行調解時，
    即有向被告請求減少價金云云（見本院卷第152頁），惟此
    情為被告所否認，應由原告就有利於己事實，負舉證之責任
    。經查，依卷附高雄市仁武區公所提供之調解紀錄所載，原
    告係於107年6月28日繕寫聲請調解書，記載房屋有異味等語
    ，及於107年7月3日聲請調解書上與證人鄭○○及訴外人黃○○
    、謝明憲、共同記載排水管有異味、連續壁漏水等語，而10
    7年8月6日兩造與黃○○之調解紀錄，亦僅記載被告同意原告
    尋找專業技工，費用由被告支付等語（見本院卷第189頁至
    第191頁、第195頁），均未提及原告請求減少價金，原告復
    未就上開有利於己事實，舉證以實其說，其前揭主張並非可
    取。
  ㈣從而，縱認系爭房屋有因被告施工不當，導致浴廁發出臭味
    之瑕疵，原告未於將瑕疵通知被告後6個月內行使減少價金
    請求權，堪其減少價金請求權已罹於除斥期間而消滅，原告
    依民法第359條規定，請求減少價金106萬元，及依民法第17
    9條規定，請求被告返還價金106萬元，洵屬無據。
六、綜上所述，原告依民法第179條規定，請求被告給付106萬元
    ，及自起訴狀繕本送達翌日起至清償日止，按年息5%計算之
    利息，為無理由，應予駁回。
七、本件事證已臻明確，兩造其餘主張陳述及所提之證據，經審
    酌後於本件判決結果無影響，爰不逐一論述，附此敘明。
八、據上論結，原告之訴為無理由，判決如主文。
中　　華　　民　　國　　111 　年　　6 　　月　29 　　日
          　　民事第三庭  審判長法    官 朱玲瑤
                                法    官 楊捷羽
                                法    官 張立亭
以上正本係照原本作成。
如不服本判決，應於送達後20日內，向本院提出上訴狀並表明上
訴理由，如於本判決宣示後送達前提起上訴者，應於判決送達後
20日內補提上訴理由書（須附繕本）。
中　　華　　民　　國　　111 　年　　6 　　月　29　　日 
      　　　　　　　　　　　 　 書 記 官 洪嘉鴻